臺灣板橋地方法院刑事判決　　　　　　　96年度訴字第1945號
公　訴　人　臺灣板橋地方法院檢察署檢察官
被　　　告　乙○○
上列被告因偽證案件，經檢察官提起公訴 (96年度偵字第11191
號)， 因被告於本院準備程序中就被訴事實為有罪之陳述，本院
告知被告簡式審判程序之旨，並聽取當事人之意見後，由本院合
議庭裁定改由受命法官獨任依簡式審判程序進行，判決如下：
    主  文
乙○○證人，於執行審判職務之公署審判時，於案情有重要關係
之事項，供前具結，而為虛偽陳述，處有期徒刑陸月，減為有期
徒刑參月。緩刑貳年。並應向公庫支付新臺幣伍萬元。
    事  實
一、乙○○於民國91年11月起至94年7 月止係宏忠營造有限公司
    （下稱宏忠公司）之名義負責人，而宏忠公司之實際負責人
    則係吳宗輝（現由臺灣板橋地方法院審理中），乙○○明知
    其與吳宗輝、宏忠公司三者間並無債權債務關係存在，且吳
    宗輝未曾簽發票面金額6 千萬元、發票日為90年6 月22 日
    、到期日為93年1 月20日之本票（下稱系爭本票）與其作為
    宏忠公司之債權擔保，竟基於偽證之犯意，在臺灣板橋地方
    法院95年度訴字第479 號分配表異議之訴案件，於95年5 月
    22日該院法官訊問時，對於案情有重要關係之事項，供前具
    結，虛偽證稱：「吳宗輝當時跟我說請我當負責人，他的公
    司經營方向要改變去包攬工程，因為吳宗輝的信用不好，要
    借我的名義當負責人，之後公司的負責人就換成我的名字，
    為了要取信我就開了系爭本票給我擔保。九十三年間吳宗輝
    以被告公司名義承攬到一件捷運工程案，九十三年底在捷運
    工程進行期間吳宗輝系爭工程的合夥人死亡，系爭工程發生
    一些糾紛，我怕吳宗輝他沒有辦法給我交代，所以我才拿系
    爭本票去做裁定。」；「（問：本件系爭本票是否你拿去參
    與分配？）不是。我當時會聲請本票裁定是怕被告公司還不
    起日盛銀行貸款的時候，日盛銀行會向我要錢的時候，我個
    人可以拿系爭本票裁定向吳宗輝個人催討。系爭本票及本票
    裁定我取得之後，因為我搬家的緣故不見了。後來這張系爭
    本票何人拿去參與分配我不曉得。我想應該是吳宗輝拿去參
    與分配的，我系爭本票及裁定丟掉我不在乎所以沒有去報失
    ，因為我相信吳宗輝給我的口頭承諾，如果銀行向我個人追
    討被告公司的債務，吳宗輝他一定會負責到底。」；「（問
    ：你個人九十年至九十四年是否有借錢給吳宗輝？）有。但
    只有二、三十萬元而已與系爭本票無關。我與吳宗輝個人的
    債務與系爭本票無關。」等虛偽不實之證詞，使該院法官據
    其之證述，認定系爭本票係因吳宗輝個人債信不良，無法以
    宏忠公司負責人之名義為宏忠公司辦理銀行貸款，故使乙○
    ○擔任宏忠公司負責人，以順利辦理銀行貸款，惟日後若宏
    忠公司無力清償貸款之時，乙○○須負連帶擔保之責，故吳
    宗輝開立此本票給予乙○○，作為擔保將來乙○○如受貸款
    銀行追償致受有損害時，乙○○得依憑系爭本票向吳宗輝請
    求賠償之用。嗣乙○○於上開分配表異議之訴判決確定前，
    於臺灣板橋地方法院檢察署檢察官偵訊時自白上開偽證犯行
    。
二、案經甲○○告發由臺灣板橋地方法院檢察署檢察官偵查起訴
    。
    理  由
壹、程序方面：
    本件被告乙○○所犯係死刑、無期徒刑、最輕本刑三年以上
    有期徒刑以外之罪，其於準備程序就前揭被訴事實為有罪之
    陳述，經法官告知簡式審判程序之旨，並聽取其與公訴人之
    意見後，本院認無不得或不宜改依簡式審判程序進行之處，
    爰依刑事訴訟法第273條之1第1項、第284條之1之規定，由
    本院合議庭裁定本件由受命法官獨任進行簡式審判程序，合
    先敘明。
貳、實體方面：
一、訊據被告乙○○就上開事實坦承不諱，核與證人即東大會計
    事務所會計師鍾欣庭於偵查中證述情節相符，並有宏忠公司
    91 年 度稅務簽證查核報告書、本院95年度訴字第479 號分
    配表異議之訴於95年5 月22日言詞辯論筆錄、本院95年度訴
    字第479 號、臺灣高等法院95年度上字第1011號判決、最高
    法院96年度台上字第1294號裁定各1 份在卷可稽，被告之自
    白與事實相符，堪以採信。本件事證明確，被告犯行堪以認
    定，應依法論科。
二、核被告係證人，於執行審判職務之公署審判時，於案情有重
    要關係之事項，供前具結，而為虛偽陳述，所為係犯刑法第
    168 條之偽證罪。又被告於所虛偽陳述之前開分配表異議之
    訴案件裁判確定前即自白犯行，應依刑法第172 條規定減輕
    其刑。爰審酌被告素行、犯罪動機、目的、手段，及因一時
    失慮致罹刑章，且告發人甲○○亦到庭陳述意見，表示願原
    諒被告，並請求法院能從輕量刑，及被告犯罪後坦承犯行，
    態度良好等一切情狀，量處如主文所示之宣告刑。又被告為
    本案犯行之時間在96年4 月24日之前，合於中華民國九十六
    年罪犯減刑條例第2 條第1 項第3 款之規定，應減其宣告刑
    二分之一如主文所示。末查被告前未曾受有期徒刑以上刑之
    宣告，有臺灣高等法院被告全國前案紀錄表一份在卷可稽，
    其因一時失慮致罹刑典，且已坦承犯行，具有悔意，堪認經
    此偵審程序之教訓，當知所警惕而信無再犯之虞，是本院認
    以暫不執行其刑為適當，爰併依刑法第74條第1 項第1 款規
    定諭知緩刑二年，以啟自新。又為能建立被告正確觀念，記
    取本案教訓，依同法第74條第2 項第4 款規定，命被告應向
    公庫支付新臺幣五萬元（按刑法第74條關於緩刑之規定，雖
    經修正並於95年7 月1 日施行，惟緩刑規定並非關於行為可
    罰性之法律規範，而係屬刑之宣告規範，無現行刑法第2 條
    第1 項之適用，尚無新舊法比較之問題，應逕適用新法之規
    定）。
據上論斷，依刑事訴訟法第273 條之1 第1 項、299 條第1 項前
段，刑法第168 條、第172 條、第74條第1 項第1 款、第2 項第
4 款，中華民國九十六年罪犯減刑條例第2 條第1 項第3 款、第
7 條，判決如主文。
本案經檢察官張瑞娟到庭執行職務。
中　　華　　民　　國　　96　　年　　8 　　月　　29　　日
　　　　　　　　　刑事第七庭  法　官　李君豪
以上正本證明與原本無異。
如不服本判決，應於判決送達後10日內，向本院提出上訴狀。
　　　　　　　　　　　　　　　書記官　林文達
中　　華　　民　　國　　96　　年　　8 　　月　　29　　日
附錄本案論罪科刑法條
刑法第168條
於執行審判職務之公署審判時或於檢察官偵查時，證人、鑑定人
、通譯於案情有重要關係之事項，供前或供後具結，而為虛偽陳
述者，處7 年以下有期徒刑。
